【裁判字號】    98,審訴,6779
【裁判日期】    990129
【裁判案由】    清償借款
【裁判全文】
臺灣臺北地方法院民事判決            98年度審訴字第6779號
原      告  國泰世華商業銀行股份有限公司
法定代理人  乙○○
訴訟代理人  丙○○
被      告  甲○○○○○○
上列當事人間清償借款事件，本院於民國九十九年一月二十八日
言詞辯論終結，判決如下：
    主  文
被告應給付原告新台幣伍拾伍萬伍仟佰貳拾柒元，及其中新台
幣伍拾壹萬肆仟壹佰壹拾元部分，自民國九十五年四月十九日
起至清償日止，按年息百分之十九點七計算之利息。
被告應給付原告新台幣壹拾柒萬肆仟伍佰壹拾壹元，及其中新台
幣壹拾陸萬捌仟玖佰貳拾貳元部分，自民國九十五年四月十九日
起至清償日止，按年息百分之十四點八八計算之利息。
訴訟費用新台幣柒仟玖佰拾元由被告負擔。
本判決第一項於原告以新台幣壹拾捌萬伍仟壹佰壹拾元供擔保後
，得假執行。
本判決第二項於原告以新台幣伍萬捌仟壹佰柒拾壹元供擔保後，
得假執行。
    事實及理由
一、按當事人得以合意定第一審管轄法院，民事訴訟法第24條第
    1項前段定有明文。查，兩造既已於信用卡約定契約第26條
    條約定，同意以本院為第一審管轄法院（見本院卷第12頁反
    面），則本院就本件訴訟自有管轄權，合先陳明。
二、原告原名台灣第一信託投資股份有限公司，於87年7月20日
    變更為匯通商業銀行股份有限公司，於91年6月3日再更名為
    國泰商業銀行股份有限公司，又於92年6月26日經財政部核
    准，與世華聯合商業銀行股份有限公司合併，以世華聯合商
    業銀行股份有限公司為存續銀行，並於92年10月27日經經濟
    部核准登記，更名為國泰世華商業銀行股份有限公司，有卷
    附財政部92年6月26日台財融 (二)字第0920028794號函及公
    司變更登記表可憑（見本院卷第8至9頁）。故本件以國泰世
    華商業銀行股份有限公司為原告，次予敘明。
三、本件被告經合法通知後，未於言詞辯論期日到場，核無民事
    訴訟法第386條所列各款之情形，爰依原告之聲請，由其一
    造辯論而為判決。
四、原告主張：
  (一)被告於民國90年11月6日與伊成立信用卡使用契約，領用如
    附表所示之信用卡。依約被告就使用係爭信用卡所生之債務
    ，負全部給付責任。被告領用係爭信用卡後，即得於各特約
    商店記帳消費，依信用卡約定條款第14、15條之約定，應於
    當期繳款截止日前向原告全部清償，或以循環信用方式繳付
    最低應繳金額，逾期清償者依信用卡約定條款第15、21、22
    條之約定，除喪失期限利益外，應另行給付按年息19.7%計
    算之利息。截至95年4月18日止帳款尚餘新台幣（下同）63,
    416元，其中本金為58,597元未按期繳付。
  (二)被告於93年9月27日以代償卡代付其於富邦商業銀行之信用
    卡欠款，就該代償部分之利息及費用，計收方式係以代償後
    ，前18個月內以年息5.88%計收利息，第19個月起以年息14.
    88%計收利息，並按月收取帳務管理費288元。截至95年4 月
    18日止帳款尚餘174,511元，及其中本金168,922元未按期繳
    付。
  (三)被告於93年7月19日與伊成立簡易通信貸款契約，向伊貸款
    280,000元，約定分50期清償，每月應繳月付金7,800元（含
    手續費2,200元），併入信用卡帳單中與信用卡消費帳款一
    同繳納。如未依約於繳款期限前繳款或未繳足月付金時，伊
    得將未繳金額之本金部分，或經伊主張視為到期之本金部分
    ，按信用卡循環利率（年息19.7%）計算利息。倘為延遲繳
    款經伊主張暫停被告信用卡之權利時，喪失期間利益，視同
    全部到期。截至95年4月18日止帳款尚餘25,830元，其中本
    金為23,861元未按期繳付。
  (四)被告於93年7月19日與伊成立簡易通信貸款契約，向伊貸款
    280,000元，未清償部份240,800元由伊於94年3月30日同意
    續約展延，約定分60期清償，按年息14.8%計算利息，採本
    利平均攤還方式按月計付本息，併入信用卡帳單中與信用卡
    消費帳款一同繳納。如未依約於繳款期限前繳款或未繳足月
    付金時，伊得將未繳金額之本金部分，或經伊主張視為到期
    之本金部分，按信用卡循環利率（年息19.7%）計算利息。
    倘為延遲繳款經伊主張暫停被告信用卡之權利時，喪失期間
    利益，視同全部到期。截至95年4月18日止帳款尚餘248,732
    元，其中本金為232,754元未按期繳付。
  (五)被告另於94年5月4日與伊成立簡易通信貸款契約，向伊貸款
    210,000元，按年息18.5%計算利息，約定分60期清償，依年
    金法按月計付本息，併入信用卡帳單中與信用卡消費帳款
    一同繳納。如未依約於繳款期限前繳款或未繳足月付金時，
    伊得將未繳金額之本金部分，或經伊主張視為到期之本金部
    分，按信用卡循環利率（年息19.7%）計算利息。倘為延遲
    繳款經伊主張暫停被告信用卡之權利時，喪失期間利益，視
    同全部到期。截至95年4月18日止帳款尚餘217,349元，其中
    本金為198,901元未按期繳付。
  被告至95年4月18日止，帳款尚餘729,838元未按期繳付（含信
  用卡帳款金額63,416元、簡易通信貸款帳款金額為491,911元
  及代償金額為174,511元）。爰依消費借貸契約之法律關係請
  求被告清償餘欠，並於本院聲明：(一)如主文第1、2項所示。
  (二)願供擔保請准宣告假執行。被告未於言詞辯論期日到場，亦
  未提出書狀作何聲明或陳述。
五、經查，原告主張上列事實，業據提出信用卡消費帳款債權明
    細報表、信用卡申請書、「泰有錢」信用卡簡易通信貸申請
    書、簡易通信貸款約定書、信用卡約定契約、信用卡對帳單
    、客戶歸戶資料明細查詢等件為證（見本院卷第10至22頁）
    ，故原告主張之事實，堪信為真。從而，原告依上開契約之
    法律關係，訴請被告應給付如主文第1項所示，為有理由，
    應予准許。
六、訴訟費用之負擔：本件第一審裁判費為7,930元，應由被告
    負擔，爰確定如主文第3項所載。
七、原告陳明願供擔保，請求宣告假執行，核無不合，茲酌定擔
    保金額，予以准許。
八、據上論結，本件原告之訴為有理由，依民事訴訟法第385條
    第1項前段、第78條、第390條第2項，判決如主文。
中    華    民    國    99    年    1     月    29    日
                  民事第六庭    法  官  吳定亞
以上正本係照原本作成。
如對本判決上訴，須於判決送達後20日內向本院提出上訴狀。
中    華    民    國    99    年    1     月    29    日
                                書記官  張婕妤
附表：
┌──┬───┬────────┬──────┬──────┐
│編號│卡別  │卡號            │核卡日      │發卡銀行    │
│    │      │                │            │            │
├──┼───┼────────┼──────┼──────┤
│1   │MASTER│0000000000000000│90年11月6日 │世華銀行    │
├──┼───┼────────┼──────┼──────┤
│2   │代償信│0000000000000000│93年9月24日 │國泰世華銀行│
│    │用卡  │                │            │            │
├──┼───┼────────┼──────┼──────┤
│3   │信用卡│0000000000000000│93年7月19日 │國泰世華銀行│
│    │簡易通│                │            │            │
│    │信貸款│                │            │            │
├──┼───┼────────┼──────┼──────┤
│4   │信用卡│0000000000000000│94年3月30日 │國泰世華銀行│
│    │簡易通│                │            │            │
│    │信貸款│                │            │            │
├──┼───┼────────┼──────┼──────┤
│5   │信用卡│0000000000000000│94年5月4日  │國泰世華銀行│
│    │簡易通│                │            │            │
│    │信貸款│                │            │            │
└──┴───┴────────┴──────┴──────┘

司法院資訊處製作；財團法人民間司法改革基金會備份。
